【裁判字號】    98,審訴,2428
【裁判日期】    980721
【裁判案由】    毒品危害防制條例
【裁判全文】
臺灣高雄地方法院刑事判決            98年度審訴字第2428號
公  訴  人  臺灣高雄地方法院檢察署檢察官
被      告  乙○○
指定辯護人  本院公設辯護人黃秋葉
上列被告因毒品危害防制條例案件，經檢察官提起公訴（98年度
毒偵字第2859號），本院合議庭裁定由受命法官獨任依協商程序
審理，判決如下：
    主  文
乙○○施用第一級毒品，累犯，處有期徒刑捌月。扣案之第一級
毒品海洛因貳包（驗後淨重分別為零點貳玖肆公克、零點貳陸貳
公克），沒收銷燬之。
    事實及理由
一、本件犯罪事實及證據，除犯罪事實中關於被告乙○○之前科
    紀錄更正為「乙○○前因施用毒品案件，經本院以90年度毒
    聲字第6507號裁定送觀察、勒戒後，認有繼續施用毒品傾向
    ，由本院以90年度毒聲字第6976號裁定令入戒治處所施以強
    制戒治，嗣於91年10月3 日因停止戒治而釋放出戒治處所，
    並於91年11月19日戒治期滿執行完畢，嗣其於前開強制戒治
    執行完畢釋放後5 年內，再犯施用毒品案件，經本院以92年
    度訴字第1348號判決，判處有期徒刑9 月確定，另因毒品危
    害防制條例案件，經本院以91年度訴字第542 號判決，判處
    有期徒刑7 月確定，2 案接續執行，於93年12月1 日獲得假
    釋出監，並於94年1 月1 日假釋期滿執行完畢」；「在不詳
    地點」更正為「在其高雄縣鳳山市○○路291 號之住處」；
    「並扣得第一級毒品海洛因2 包（共毛重0.96公克）」更正
    為「扣得第一級毒品海洛因2 包（驗後淨重分別為0.294 公
    克、0.262 公克）」；證據部分補充「被告於本院審理中之
    自白」及「高雄市立凱旋醫院濫用藥物成品檢驗鑑定書」外
    ，餘均引用檢察官起訴書之記載，如附件。
二、本件被告業已認罪，並經辯護人協助下與檢察官於審判外達
    成協商之合意，渠等合意內容為：被告願受科刑範圍如主文
    所載。經核被告所為，係犯毒品危害防制條例第10條第1 項
    之施用第一級毒品罪，而被告有上述之前科紀錄乙情，有臺
    灣高等法院被告前案紀錄表在卷可稽，其受有期徒刑執行完
    畢，5 年內故意再犯本件最重本刑為有期徒刑以上之罪，為
    累犯，應依刑法第47條第1 項規定加重其刑。此外，上開協
    商合意內容，並無刑事訴訟法第455 條之4 第1 項所列不得
    認罪協商之情形，本件既經檢察官聲請改依協商程序而為判
    決，本院爰不經言詞辯論，於協商合意範圍內為協商判決。
三、應適用之法條：刑事訴訟法第455 條之4 第2 項、第455 條
    之8 、第454 條第2 項，毒品危害防制條例第10條第1 項、
    第18條第1 項前段，刑法第11條、第47條第1 項。
四、本判決除有刑事訴訟法第455 條之4 第1 項第1 款、第2 款
    、第4 款、第6 款、第7 款所定情形之一，或違反同條第2
    項規定者外，不得上訴。
本案經檢察官陳麗琇到庭執行職務。
中    華    民    國    98    年    7     月    21    日
                  刑事第十庭    法  官  陳君杰
以上正本證明與原本無異。
如不服本判決應於收受判決後10日內向本院提出上訴書狀，並應
敘述具體理由。其未敘述上訴理由者，應於上訴期間屆滿後20日
內向本院補提理由書(均須按他造當事人之人數附繕本)「切勿逕
送上級法院」。
中    華    民    國    98    年    7     月    21    日
                                書記官  李承悌
附錄本判決論罪科刑法條全文：
毒品危害防制條例第10條第1項
施用第一級毒品者，處6 月以上5 年以下有期徒刑。
附件：
臺灣高雄地方法院檢察署檢察官起訴書
                                    98年度毒偵字第2859號
    被      告  乙○○  女  31歲（民國○○年○月○○日生）
                        住高雄縣鳳山市○○路291號
                        國民身分證統一編號：Ｚ000000000號
上列被告因違反毒品危害防制條例案件，已經偵查終結，認應該
提起公訴，茲將犯罪事實及證據並所犯法條分敘如下：
          犯罪事實
一、乙○○曾於民國92年間，因施用毒品案件，經臺灣高雄地方
    法院判處有期徒刑9月，於93年12月1日因縮短刑期假釋出監
    ，於94年1月1日假釋期滿未經撤銷，未執行之刑以已執行論
    。又因施用毒品案件，經臺灣高雄地方法院裁定送觀察勒戒
    後，有繼續施用毒品傾向，經臺灣高雄地方法院裁定令入戒
    治處所強制戒治，於93年1月9日停止戒治出所，於93年6月4
    日強制戒治期滿執行完畢。詎其又基於施用第一級毒品之犯
    意，於98年5月3日19時15分許回溯24小時內之某時，在不詳
    地點，施用第一級毒品海洛因1次。嗣於98年5月3日17時20
    分許，在高雄市○○路與尚勇路口為警查獲，並扣得第一級
    毒品海洛因2包（共毛重0.96公克）。
二、案經高雄市政府警察局移送偵辦。
          證據並所犯法條
一、證據清單與待證事實：
   ┌──┬───────────┬─────────────┐
   │編號│   證 據 名 稱        │        待    證    事    │
   │    │                      │實                        │
   ├──┼───────────┼─────────────┤
   │ 一 │被告於警詢及偵查中之供│證明被告持有第一級毒品海洛│
   │    │述。                  │因，送驗之尿液係徵得被告同│
   │    │                      │意，由其親自排放、封緘後始│
   │    │                      │送驗之事實。              │
   ├──┼───────────┼─────────────┤
   │ 二 │高雄市立凱旋醫院濫用藥│被告經警採集之尿液送驗後確│
   │    │物尿液檢驗報告、嫌疑人│有第一級毒品海洛因代謝後之│
   │    │尿液採證代碼對照表各1 │嗎啡陽性反應，足認被告有施│
   │    │份。                  │用第一級毒品海洛因之犯行。│
   ├──┼───────────┼─────────────┤
   │ 三 │扣案之海洛因2包（共毛 │佐證被告施用及持有第一級毒│
   │    │重0.96公克）。        │品海洛因之犯行。          │
   ├──┼───────────┼─────────────┤
   │ 四 │本署刑案資料查註紀錄表│被告係前案強制戒治完畢釋放│
   │    │、全國施用毒品案件紀錄│後5年內再有施用毒品之犯行 │
   │    │表各1份               │                          │
   └──┴───────────┴─────────────┘
二、核被告所為，係犯毒品危害防制條例第10條第1 項之施用第
    一級毒品罪嫌。又被告前曾受有期徒刑執行完畢，5年內再
    犯本件有期徒刑以上之罪，為累犯，請依法加重其刑。扣案
    之毒品洛因2包（共毛重0.96公克），請依毒品危害防制條
    例第18條第1項前段規定，不問屬於犯人與否，均沒收銷燬
    之。
三、依毒品危害防制條例第23條第2項、刑事訴訟法第251條第1
    項提起公訴。
    此    致
臺灣高雄地方法院
中    華    民    國    98    年    5     月    25    日
                               檢察官  甲 ○ ○
上正本證明與原本無異
中    華    民    國    98    年    6     月    1     日
                               書記官  吳 彩 霞


司法院資訊處製作；財團法人民間司法改革基金會備份。
